臺灣臺北地方法院民事判決　　　　　　　　　　　　九十三年度重訴字第五八六號
　　原　　　告　台北銀行股份有限公司
　　法定代理人　丙○○
　　訴訟代理人　甲○○
　　被　　　告　岳瑪國際股份有限公司
　　　 （原名：岳瑪體育用品有限公司）
　兼法定代理人　丁○
　　被　　　告　乙○○
　　　　　　　　戊○○
右當事人間請求清償借款等事件，本院於九十三年六月二十九日言詞辯論終結，判決
如下：
    主  文
被告應連帶給付原告新台幣壹仟佰玖拾柒萬伍仟壹佰零貳元，及如附表一所示利息
、違約金。
訴訟費用由被告連帶負擔。
本判決於原告以新台幣肆佰陸拾陸萬元或同面額之台北市政府建設公債九十年度第一
期債票供擔保後，得假執行。
    事  實
甲、原告方面：
一、聲明：除假執行擔保金額外，如主文所示。
二、陳述：
  (一)被告岳瑪國際股份有限公司（原名岳瑪體育用品有限公司）（證一）「以下簡稱
    岳瑪公司」邀同其餘被告丁○、乙○○、戊○○為連帶保證人，向原告分別有下
    列九筆借款：
    (1)於民國（以下同）九十年三月二日向原告借款二筆，分別為：（一）壹佰陸拾
      萬元、（二）肆拾萬元，共計貳佰萬元整（如附表二編號１、２），均約定於
      九十一年三月二日屆期清償，利息依原告牌告基本放款利率各加碼年息百分之
      （一）Ｏ．二四、（二）Ｏ．四九計算，自借款日起，按月計付。嗣後原告調
      整上開基本放款利率時，應自調整之日起，按新利率加原加碼重新計息，本息
      遲延違約金在六個月以內部分，按本金金額照上述所訂利率百分之十加付違約
      金，逾期超過六個月部分照上項標準加倍計付。有借據二紙為證（證二）。
    (2)於九十年七月十七日與原告簽訂「墊付國內票款借據」乙紙（證三），額度為
      伍佰萬元，期限自九十年七月十七日起至九十一年十月六日止，約定被告岳瑪
      公司得循環使用本借款（即在借款額度內得借得還），並應出具「撥款通知書
      」、「應收客票清單」暨提供應收客票，在客票面額八成內請求原告一次或分
      次撥放本借款，已撥款項，其利息按撥款日原告所訂牌告基本放款利率加碼年
      息百分之０．四按月計付，嗣後原告調整上開基本放款利率時，應自調整之日
      起，按新利率加原加碼重新計息。本息遲延違約金在六個月以內部分，按本金
      金額照上述所訂利率百分之十加付違約金，逾期超過六個月部分照上項標準加
      倍計付。嗣後被告岳瑪公司依上開約定方式陸續動用本借款，至九十一年十月
      六日止（即本借款到期日）為止，累計借款餘額為伍佰萬元（如附表二編號３
      ）。
　  (3)於九十年七月十七日與原告簽訂額度為美金參拾萬元之「進口融資及委任承兌
      契約」乙紙 (證四)，約定自九十年七月十七日起至九十一年七月七日止，得
      於上開額度內分別檢具開發信用狀申請書及有關文件向原告申請循環授信，並
      以開發遠期信用狀申請書為向原告申請墊款之憑證，被告岳瑪公司並均承認每
      筆國外銀行押匯扣（墊）款金額與存入保證金餘額之差額為原告墊款金額（契
      約第一條）。且依本契約所申請之墊款，其清償期限最長不得超過國外銀行付
      款日或押匯日起一八○天，並以每筆遠期信用狀項下匯票到期日或原告通知之
      到期日為每筆墊款之清償日（契約第二條）。利息以國外銀行付款日或押匯日
      或原告墊款日為起息日，按起息日原告所訂外幣貸款利率固定計息，本借款改
      為新台幣借款時，其利率改按新台幣借款當日原告基本放款利率加碼年息百分
      之０．四機動計息，墊款本息如有一部遲延，其全部債務均視為到期，並自遲
      延日起，改按當時原告訂定之外幣貸款利率與中央銀行短期融通利率孰高計算
      遲延利息，但不得低於原貸款 (如本貸款曾改貸幣別者以改貸後之貸款為準)
      利率加年息百分之一，並繳納違約金（契約第五條），本息遲延違約金逾期在
      六個月以內部分，未還本金金額照上開利率百分之十加付，逾期超過六個月部
      分照上項標準加倍計付。另約定如有任一筆墊款已屆清償期而未獲清償，即喪
      失期限利益，全部債務應視為到期(契約第九條)，且本借款如被告岳瑪公司未
      依約定期限償還時，原告得逕行於任何時日，將欠款折換為新台幣借款 (契約
      第十四條)。嗣後被告岳瑪公司依據上開契約陸續向原告申請開發國外遠期信
      用狀，並經原告依約墊付如附表三所示之六筆款項（證五），金額合計為美金
      貳拾陸萬玖仟捌佰玖拾參元捌角（如附表二編號４至９）。
  (二)又，被告丁○、乙○○及戊○○於九十年十一月二十九日與原告簽訂保證書乙紙
    ，保證凡另一被告岳瑪公司對原告現在及將來連續發生之票據、借款、墊款、保
    證及其他有關債務，包括利息、遲延利息、違約金及各項費用等債務之清償，以
    參佰陸拾萬元為最高限額與被告岳瑪公司連帶負全部清償責任。嗣後岳瑪公司於
    九十年十一月二十九日向原告分別借款（一）貳佰肆拾萬元、（二）陸拾萬元，
    共計參佰萬元整（如附表二編號１１、１２），均約定於九十一年五月二十日屆
    期清償，利息依原告牌告基本放款利率各加碼年息百分之（一）Ｏ．一三、（二
    ）Ｏ．三八計算，自借款日起，按月計付。嗣後原告調整上開基本放款利率時，
    應自調整之日起，按新利率加原加碼重新計息，本息遲延違約金在六個月以內部
    分，按本金金額照上述所訂利率百分之十加付違約金，逾期超過六個月部分照上
    項標準加倍計付。有借據二紙、保證書乙份為證（證六）。
  (三)詎料，上開債務其中原告依「進口融資及委任承兌契約」所墊付如附表三編號１
    所示墊款部分，被告岳瑪公司於九十年八月二十三日改貸新台幣（證七），已於
    九十一年二月十九日屆期，惟被告岳瑪公司並未依約清償，依「進口融資及委任
    承兌契約」第九條之約定，上開十一筆債務當已全部屆清償期。嗣後原告依該契
    約書第十四條之約定，於九十一年三月二十六日將被告如附表三編號２至６所示
    之另五筆美金墊款依原告外匯牌告賣出一美元兌換新臺幣三五．０五二元之比例
    ，折算新台幣七、四一六、０八五元（證八）。
  (四)上開債務屆期後，雖經原告洽催，惟被告岳瑪公司除清償部分，目前被告岳瑪公
    司尚欠原告借款合計本金壹仟參佰玖拾柒萬伍仟壹佰零貳元及如附表一所示之利
    息、違約金未清償，另被告丁○、乙○○及戊○○為其連帶保證人，依法自應負
    連帶清償之責。
三、證據：
    證一：公司變更登記表影本乙份。
    證二：借據影本二份。
    證三：墊付國內票款借據影本乙份
    證四：進口融資及委任承兌契約影本乙份。
    證五：開發信用狀申請書、進口單據通知書影本各六份。
    證六：借據影本二份、保證書影本乙份。
    證七：申請書影本乙份。
    證八：進口結匯證實書影本五份。
乙、被告方面：
    被告均未於言詞辯論期日到場，亦未提出書狀作何聲明或陳述。
    理  由
甲、程序方面：
    本件被告未於言詞辯論期日到場，核無民事訴訟法第三百八十六條所列各款情形
    ，應依原告之聲請，由其一造辯論而為判決。
乙、得心證之理由：
一、本件原告主張之事實，已據其提出借據影本二份、墊付國內票款借據影本乙份、
    進口融資及委任承兌契約影本乙份、開發信用狀申請書、進口單據通知書影本各
    六份、借據影本二份、保證書影本一份、申請書影本一分、進口結匯證實書影本
    五份等件為證，核屬相符，自堪信為真實。
二、原告依消費借貸及連帶保證契約請求被告連帶給付借款新台幣一千三百九十七萬
    五千一百零二元，及如附表一所示之利息、違約金為有理由，應予准許。
丙、假執行之宣告：
    原告陳明願供擔保，請求宣告假執行，核無不合，茲酌定擔保金額，予以准許。
丁、結論：
    本件原告之訴為有理由，依民事訴訟法第三百八十五條第一項前段、第八十五條
    第二項、第三百九十條第二項，判決如主文。
中　　　華　　　民　　　國　　九十三　　年　　　六　　　月　　 三十 　　日
                                              民事第六庭  法  官    李媛媛
正本係照原本作成
如對本判決上訴，須於判決送達後廿日內向本院提出上訴狀
中　　　華　　　民　　　國　　九十三　　年　　　六　　　月　　 三十 　　日
                                                          書記官    林秀妙
